【裁判字號】    91,易,944
【裁判日期】    920625
【裁判案由】    贓物等
【裁判全文】
臺灣桃園地方法院刑事判決                          九十一年度易字第九四四號
    公  訴  人  臺灣桃園地方法院檢察署檢察官
    被      告  丁○○
                酉○○
右列被告因贓物等案件，經檢察官提起公訴（九十年度偵字第三一三九、一０二一四
號），本院判決如左：
    主  文
丁○○連續收受贓物，累犯，處有期徒刑陸月，如易科罰金以參佰元折算壹日；扣案
如附表二編號七所示變造普通小型車駕駛執照上「丁○○」之照片壹張，及如附表二
編號八所示變造普通小型車駕駛執照、重型機車駕駛上「丁○○」之照片各壹張均沒
收。其餘被訴行使變造特種文書部分無罪。
酉○○無罪。
    事  實
一、丁○○前有毀損、偽造文書等前科，又於民國（下同）八十七年間因違反動產擔
    保交易法案件，經臺灣板橋地方法院判決有期徒刑三月，如易科罰金以三百元折
    算一日確定，於八十九年四月七日易科罰金執行完畢，猶不知悔改。竟基於收受
    贓物之概括犯意，明知不詳年籍、姓名綽號「阿弟」（冒用變造之己○○身分證
    自稱己○○）之成年男子委託其代辦行動電話門號，於九十年二月十二日十二時
    許，在桃園縣八德市○○路統一超商前所交付如附表一所示身分證（其中己○○
    、寅○○、乙○○身分證係遭綽號「阿弟」者以換貼照片方式變造，無證據證明
    丁○○有共同參與此部分犯行），均係來路不明之贓物（均為如附表一所示之被
    害人在如附表一所示之時間地點所遺失之物）猶收受之。復基於同前之犯意，明
    知不詳真實年籍資料綽號「小曹」之成年男子委由申○（未據起訴），交付代辦
    行動電話門號之如附表二所示證件，係卯○○等人失竊或遺失，均係來路不明之
    贓物（均為如附表二所示之被害人在如附表二所示之時間地點所遺失之物），竟
    連續於九十年三月間在台北縣鶯歌鎮○○路三十五號五樓其住處、同年五月間（
    起訴書誤載為二月間）在桃園縣觀音鄉○○路○段七九六號「神腦通訊行」前、
    同年六月初在台北縣鶯歌鎮○○路三十五號五樓住處收受之。又丁○○另與綽號
    小曹基於共同變造特種文書之概括犯意，連續於九十年五月中旬在桃園縣中壢市
    統領保齡球館附近交其本人照片三張，及於九十年五月下旬在桃園縣桃園市家樂
    福大賣場附近，將其管領之不知情酉○○（無證據證明酉○○有此部分犯行，詳
    後述）之照片二張，交予綽號「小曹」者在桃園地區，以換貼丁○○、酉○○照
    片方式，連續變造午○○普通小型車駕駛執照、天○○普通小型車駕駛執照及重
    型機車駕駛執照、卯○○身分證、庚○○身分證各一張（詳如附表二編號一、二
    、七、八所示），足生損害於戶政機關對戶籍管理正確性、監理機關對駕照管理
    之正確性、卯○○、庚○○、午○○、天○○本人。嗣丁○○先於九十年二月十
    二日十六時許在桃園市○○路與民生路口為警查獲，並扣得如附表一所示身分證
    。又於九十年六月二十日十七時許，丁○○駕車搭載不知情酉○○行經桃園市○○路○段與國鼎一街路口為警方盤查時，於酉○○手提袋內起出如附表二所示之
    證件。
二、案經桃園縣警察局桃園分局報告台灣桃園地方法院檢察署檢察官偵查起訴。
    理  由
壹、被告丁○○部分：
一、訊據被告丁○○固坦認收受如附表二所示之贓物，及提供其本人及酉○○照片給
    綽號「小曹」者，惟矢口否認知悉如附表一所示身分證係贓物，及有何變造特種
    文書犯行，辯稱：其不知綽號「阿弟」者所交付如附表一所示身分證為贓物。而
    其是將本人及酉○○照片交給「小曹」者，由綽號「小曹」者變造後交付，其並
    未參予變造。其於警訊時遭警刑求，否認其警訊任意性云云。經查：
（一）被告於本院辯稱：九十年六月二十日查獲時，因為警察要其承認查獲信用卡係
      其犯案所得，其不同意，即遭製作警訊筆錄之警察毆打胸部及左臉云云，而否
      認其警訊自白之任意性。關於警訊時被告之自白是否具備任意性一節，經查被
      告丁○○於製作警訊筆錄後，移送台灣桃園地方法院檢察署，於偵查中供認如
      附表一、二、三所示證件及金融卡等物，係申○（偵查筆錄誤載為荊俊）交付
      的；其中有些證件係其提供照片給綽號「小曹」者，要其代為變造證件等語（
      見九十年偵字第一０二一四號卷第六六頁反面、第六七頁），核與被告丁○○
      於警訊時供述如附表一、二、三所示證件及金融卡等物，係綽號「小曹」者委
      託申○（警訊筆錄誤載為荊俊）所交付之情節相符（見同上偵卷第十二頁反面
      、第十三頁），是其警訊筆錄與偵查中供述相符，應堪採信。又被告丁○○於
      移送檢察官偵查時，亦從未抗辯遭警刑求之事，則果其確遭警刑求理當於偵查
      時，即向檢察官表明並要求驗傷，為何捨此不為，嗣於本院抗辯遭警刑求，其
      真實性，實值懷疑。再者，本院詢之製作被告警訊筆錄之員警劉中昌堅決否認
      有何刑求取供之事（見本院九十一年九月十八日筆錄）。末查，被告丁○○並
      未有何遭警刑求驗傷診斷證明書（被告丁○○未因本案遭羈押，本院向桃園監
      獄調閱被告入監時之健康檢查紀表，並未有此次入監健康檢查紀錄），或其他
      足資證明積極證據，其空言遭警刑求，否認其警訊自白之任意性云云，即屬無
      據。
（二）查如附表一所示證件，分別係己○○、亥○○、寅○○、乙○○所有，於如附
      表一所示之時間地點遺失，遭不詳人士拾獲後據為己有，嗣遭綽號「阿弟」者
      ，將其中己○○、寅○○、乙○○之身分證以換貼照片方式變造等情，亦據被
      害人己○○、亥○○於警訊時、寅○○於本院囑託福建金門地方法院調查訊問
      時、乙○○於本院調查時指述綦詳（見偵九十年偵字第三一三九號卷十五頁反
      面、第四六頁反面、本院九十一年八月二日筆錄、福建金門地方法院九十一年
      十月十四日筆錄），並有遭變造己○○、寅○○、乙○○身分證各一紙扣案足
      稽，復有被害人亥○○所出具贓物領據一紙存卷足佐。而如附表二所示證件，
      分別係卯○○、丙○○、壬○○、地○○、丑○○、午○○、天○○、尹戊○○、巳○○、庚○○、癸○○、未○○、子○○、甲○○、戌○所有，於如附
      表二所示之時間地點遺失或失竊，嗣遭綽號「小曹」者將其中卯○○及庚○○
      之身分證以換貼酉○○照片方式，將其中午○○之普通小型車駕駛執照及天○○之普通小型車駕駛執照、重型機車駕駛執照，以換貼丁○○照片方式變造等
      情，亦據被害人卯○○、丙○○、壬○○、地○○、丑○○、午○○、庚○○
      、癸○○、子○○、甲○○、戌○於警訊時，被害人天○○、巳○○、未○○
      、尹戊○○於本院調查時指述甚詳（見偵九十年偵字第一０二一四號卷二一頁
      反面、第二二頁、第二三頁、第二七頁反面、第二九頁反面、第三四頁反面、
      第三九頁反面、第四十頁、第四二反面、第四六頁反面、第四八頁反面、第五
      ０頁反面、第五二頁反面、本院九十一年八月十六日、九十二年五月三十日筆
      錄），並有如附表二所示證件扣案足稽，復有被害人戌○、子○○、甲○○所
      出具贓物領據、桃園縣警察局平鎮分局受理刑事案件報案三聯單（被害人壬○○之夫報案）各乙紙在卷足按，則如附表一、二所示證件均係贓物，可堪認定
      。
（三）被告丁○○確有於上述時地，收受如附表一所示遭變造身分證等情，業據被告
      丁○○於警訊時供稱：「（警方在你皮夾內所查到他人之身分證有亥○○、乙○○、己○○、寅○○，你作何解釋？）是我客戶己○○（綽號「阿弟」者冒
      名）於九十年二月十二日中午十二時許，在桃園縣八德市○○路（位於八德市
      大南地區）交給我辦理行動電話，我才帶在身上。」等語，復於偵審中為相同
      供述（見九十年偵字第三一三九號卷第五頁反面、第六頁、第二八頁反面、本
      院九十一年七月十二日筆錄）。復觀之如附表一所示身分證，以肉眼觀之該四
      張身分證黏貼照片處與身分證間，並非密合而有空隙，有如附表一所示身分證
      扣案足稽。且被告丁○○於警訊時即供稱：綽號「阿弟」者交付上開身分證後
      ，即覺得寅○○之身分證怪怪的等語（見偵卷第七頁）。又身分證為證明個人
      年籍資料所用之證件，隨時均有使用之可能，與吾國民日常生活密不可分，綽
      號「阿弟」者竟可一次拿取四人身分證，供被告丁○○申辦行動電話門號，復
      未約定何時取件、費用若干？且被告丁○○復供稱：與綽號「阿弟」者不甚熟
      稔等語，綽號「阿弟」者焉會一次提供多達四張身分證辦理行動電話門號，被
      告理當懷疑該等身分證來源，又未曾加以詢問，難謂其無贓物之認識，況對於
      贓物之認識，並不以行為人對於該物確信其係贓物為限，只須行為人對物來源
      存疑，而懷疑其可能為贓物，或雖有預見，而不背其本意時，即認有贓物之認
      識，是本件被告丁○○既向不甚熟稔之人收受多達四張身分證，且未約定辦理
      行動電話費用、交還日期、地點即貿然收受，難謂不知該等身分證為贓物，其
      所辯不知係贓物，顯係事後卸責之詞，委無足採。
（四）如附表二所示證件，丁○○於收受之時即已知悉係贓物，並委由綽號「小曹」
      者變造如附表二編號一、二、七、八所示證件等情，業據其於警訊時供稱：「
      警方在皮包所取出贓物，都是綽號「小曹」者叫荊俊（係申○之誤）交給我的
      ，而我有聽申○告訴我說綽號「小曹」者是專門偷車及偷東西的。‧‧‧。」
      等語，於偵查中供稱：「（被警方查扣證件）是申○於今年（九十年）春節過
      後，三月、五月、六月初在我住處及公司前交給我的。」、「其中有三張是我
      提供照片請小曹幫我變造的（如附表二編號六、七所示）」等語，於本院調查
      時供稱：、「‧‧‧我知道「小曹」交給我的證件是贓物‧」、「‧‧‧。在
      中壢的（統領）保齡球管，是拿我的照片給小曹。第二次在中壢龍和飯店（筆
      錄誤載為龍合飯店）附近（位於中壢市家樂福大賣場旁）拿酉○○照片給小曹
      。‧‧‧。」等語（見九十年偵字第一０二一四號卷第十四頁、第六六頁反面
      、第六七頁、本院九十一年八月三十日筆錄），核與證人申○於本院調查時證
      稱：因為丁○○被通緝需要證件，於是我帶綽號「小曹」者去丁○○的家，介
      紹綽號「小曹」者與丁○○認識，因為綽號「小曹」者會變造證件等情相符（
      見本院九十一年八月三十日筆錄），並有如附表二所示證件扣案足稽，足見被
      告丁○○自白與事實相符，應堪採信。雖被告丁○○對於何時收受如附表二所
      示證件，於本院調查時供稱：其於八十九年農曆過年後二、三月間，將本人照
      片及同案被告酉○○照片，交給綽號「小曹」者變造如附表二編號一、二、六
      、七所示證件云云，然查，如附表二編號一、二、六、七所示被害人卯○○、
      庚○○、午○○、天○○之證件，係分別於九十年四、五月間遺失或失竊，業
      如前述，則被告丁○○自不可能於八十九年二、三月間即交付照片供綽號「小
      曹」者變造證件，故被告丁○○此部分時間供述，容或記憶有誤所為供述，自
      應其在偵查中供述較為可採，附此敘明。
（五）綜上所述，被告丁○○所辯顯係飾卸之詞，委無足採。本件事證明確，被告丁○○犯行可堪認定。
二、核被告丁○○係犯刑法第三百四十九條第一項之收受贓物罪；同法第二百十二條
    變造特種文書罪。被告丁○○就變造如附表二編號一、二、七、八所示證件犯行
    與綽號「小曹」者，有犯意聯絡及行為分擔，皆為共同正犯。被告丁○○就多次
    收受贓物犯行、變造如附表二編號一、二、七、八所示證件犯行，各時間緊接，
    犯罪構成要件相同，顯均係基於概括犯意為之，均為連續犯，應分別論以一收受
    贓物罪、變造特種文書罪，並均依法加重其刑。其所犯上開二罪間，有方法結果
    之牽連關係，為牽連犯，應從一重收受贓物罪處斷。公訴人雖未就被告丁○○共
    同變造如附表二編號一、二、七、八所示證件犯行提起公訴，惟此部分與前開經
    提起公訴之收受贓物犯行，有牽連犯裁判上一罪關係，為起訴效力所及，本院自
    得加以審理，併此敘明。被告曾有如事實欄所載之犯行及執行情形，有台灣高等
    法院被告全國前案紀錄表、台灣桃園地方法院檢察署刑案資料查註紀錄表在卷可
    按，其於五年內再犯本案有期徒刑以上之罪，為累犯，應依法遞加重其刑。爰審
    酌被告丁○○為圖私利，收受大量贓物，影響被害人權益甚鉅，及其犯罪動機、
    目的、手段、所生之危害，暨犯後之態度等一切情狀，量處如主文所示之刑，並
    諭知易科罰金之折算標準。扣案如附表二編號七所示變造普通小型車駕駛執照上
    「丁○○」之照片一張，及如附表二編號八所示變造普通小型車駕駛執照、重型
    機車駕駛上「丁○○」之照片各一張，為被告丁○○所有供犯罪所用之物，應依
    刑法第三十八條第一項第二款。另扣案如附表一編號一、三、四所示變造身分證
    上不詳人士照片，並非被告丁○○所有，及如附表二編號一、二所示變造身分證
    上「酉○○」之照片各一張，雖係被告丁○○犯罪所用之物，惟非屬被告丁○○
    所有，爰均不併予宣告沒收。
三、（一）公訴意旨另略以：被告丁○○明知綽號「小曹」（真實姓名年籍不詳之人
    ），於九十年二、三月間，在台北縣鶯歌鎮○○○路三十五號五樓內、桃園縣觀
    音鄉○○路○段七九六號神腦通訊行前及九十年六月初在台北縣鶯歌鎮○○○路
    三十五號五樓，先後所交付如附表三所示丑○○等人所遺失或遭竊之印章、信用
    卡、金融卡、存摺等物，係來路不明之贓物，竟仍將之收受。因認被告丁○○涉
    犯刑法第三百四十九條第一項之收受贓物罪嫌。
    （二）公訴意旨認被告丁○○涉犯右揭收受贓物罪嫌，無非係以被告持有如附表
    三所示之物，而該等均係他人所遺失或遭竊之物品，為其論據。
    （三）按犯罪事實應依證據認定之，無證據不得推定其犯罪事實；不能證明被告
    犯罪者，應諭知無罪之判決，刑事訴訟法第一百五十四條、第三百零一條第一項
    分別定有明文。又刑法上之贓物罪，原在防止因竊盜、詐欺，侵占各罪被奪取或
    侵占之物難於追及或回復，故其前提要件，必須犯前開各罪所得之物，始得稱為
    贓物最高法院著有四十一年台非字第三六號判例可資參照。
    （四）經查：(1)如附表三編號一至六所示之印章、聯邦銀行存摺、提款卡、密碼
    表等物品，並非丑○○、尹戊○○、庚○○所遺失或失竊物品，業據被害人丑○○、庚○○於警訊時、被害人尹戊○○於本院調查時陳述在卷（見九十年偵字第
    一０二一四號卷第二七頁反面、第四十九頁、本院九十年八月十六日筆錄），則
    上述印章顯係遭不詳人士偽刻，並持偽造「庚○○」印章及證件向聯邦銀行開立
    上述帳戶及請領提款卡甚明，則上開物品既非被害人丑○○、尹戊○○、庚○○
    所遺失或失竊物品，非屬刑法上所稱贓物。(2)至如附表三編號七所示鶯歌鎮農會
    金融卡，被害人辰○○於本院調查時陳稱：並未向鶯歌鎮農會開立帳戶及請領如
    附表三編號七所示金融卡，該金卡非其所遺失或失竊之物等語（見本院九十一年
    九月十八日筆錄）。復觀之，被害人辰○○設籍於桃園縣龍潭鄉○○街一二九號
    ，業據本院查閱後載明在卷；然本院向鶯歌鎮農會函查上開提款卡開戶資料，其
    上所載住址為桃園縣龍潭鄉○○路二一一巷九四弄十三號，連絡處為台北縣鶯歌
    鎮○○里○○路三二九號八樓，有該農會九十一年八月二十一日（九一）北鶯農
    信字第０五六二號函所附開戶資料在卷可稽，則衡諸一般開戶慣例，銀行於客戶
    開戶時，均會核對身分證，登記戶籍地，然上述金融卡請領資料，所載戶籍地、
    連絡處與被害人辰○○戶籍地，均不相同，則被害人發光陳稱，其未請領上開金
    融卡，尚堪採信。又如附表三編號八至十所示信用卡，真正持卡人分別為黃淑美
    、李桂生、紀勝惠，業據大眾銀行於九十一年八月二十二日以卡發字第三七九號
    函覆本院在卷。且被害人黃淑美於本院囑託台灣台南地方法院調查時、被害人李
    桂生於本院囑託台灣高雄地方法院調查時、被害人紀勝惠於本院囑託台灣台中地
    方法院調查時，均陳稱：未遺失如附表三編號八至十所示信用卡等情在卷（存於
    本院卷一內）；又上述三張信用卡，其背面持卡人簽章欄並非被害人等人之署名
    ，則上開信用卡顯係不詳人士偽造之信用卡。至如附表三編號十一所示信用卡，
    公訴人並未提供證據，以供本院查證是否為他人所遺失或失竊之物，自難遽以推
    論係他人失竊或遺失之物，故與刑法所稱之贓物要件，尚屬有間。(3)另如附表三
    編號十二、十三所示丁○○身分證、丁○○臺灣銀行存摺，均係被告丁○○本人
    所有，自無被告收受贓物問題。(4)又如附表三編號十四至編號十六所示辛○○（
    起訴書誤載為張哲偉）身分證、重型機車駕照、印章等物，經本院查址後二度傳
    喚，均經郵局以辛○○遷移不明，退回傳票，有本院郵物送達公文封在卷可按，
    是並無證據證明上開物品係辛○○所遺失或失竊之物，自難據此推論上開物品為
    贓物。而如附表三編號十七至十九所示陳政宏印章、行動電話訂購單、李淑芬印
    章，公訴人並未提供足資辨別陳政宏、李淑芬資料，以供本院傳喚查證，上開印
    章、行動電話訂購單是否確為該二人所遺失或遭竊之贓物。又如附表三編號二十
    至二三所示金融卡半成品、信用卡半成品、遭切割身分證件背面等物，公訴人並
    未舉證證明該等物品係他人失竊或遺失之贓物，且未提供足資辨別上開物品之真
    正所有人資料以供本院傳喚查證，自難遽認被告丁○○有收受此部分贓物犯行。
    此外，復查無其他積極證據足資證明被告丁○○確有公訴人所指上開犯行，此部
    分自屬不能證明其犯罪，本應諭知被告丁○○此部分無罪，惟公訴人認被告丁○○此部分犯行，與前開經論罪科刑之收受贓物犯行，有連續犯裁判上一罪關係，
    爰不另為無罪之諭知。
四、（一）公訴意旨另略以：被告丁○○於九十年六月二十日十七時許，駕車行經桃
    園市○○路○段與國鼎一街路口，為警方盤查時，持變造「午○○」汽車駕駛執
    照行使冒用之，而為警識破。因認被告丁○○涉犯刑法第二百十六條、第二百十
    二條行使變造特種文書罪嫌。（二）按犯罪事實應依證據認定之，無證據不得推
    定其犯罪事實；不能證明被告犯罪者，應諭知無罪之判決，刑事訴訟法第一百五
    十四條、第三百零一條第一項分別定有明文。（三）經查：被告丁○○於前開時
    地為警查獲時，係冒用名為「陳家其」者之年籍資料製作筆錄，有九十年六月二
    十日警訊筆錄在卷可案（見九十年偵字第一０二一四號卷第九頁），並據被告丁○○坦認在卷，核與同案被告酉○○供述情節相符（見本院九十一年六月二十八
    日筆錄）。復據證人即查獲本案員警吳連水、劉中昌於本院調查時均證稱：被告
    丁○○遭警查獲當時係冒用「陳家其」者之年籍資料應訊等語屬實在卷（此部分
    未起訴，見本院九十一年七月十二日、九十一年九月十八日筆錄）。退而言之，
    果爾如公訴意旨所稱被告丁○○係冒用「午○○」之汽車駕駛執照製作筆錄，則
    理應有該筆錄在卷可稽，然遍觀全卷並未有被告丁○○冒用「午○○」名義所製
    作警訊筆錄，可資佐證，公訴意旨此部分指訴，尚屬無據。此外，復查無其他積
極證據足資證明被告丁○○確有公訴人所指上開犯行，此部分自屬不能證明其犯
    罪，自應為被告丁○○此部分無罪諭知。
貳、被告酉○○部分：
一、公訴意旨另以：被告酉○○與丁○○基於共同犯意聯絡，明知不詳真實姓名綽號
    「小曹」者於九十年二、三月間，在台北縣鶯歌鎮○○○路三十五號五樓內、桃
    園縣觀音鄉○○路○段七九六號神腦通訊行前及九十年六月初在台北縣鶯歌鎮○○○路三十五號五樓，先後所交付如附表二所示證件，為卯○○等人所遺失或遭
    竊之物，均係來路不明之贓物，竟仍將之收受。嗣於九十年六月二十日十七時許
    ，丁○○駕車搭載不知情酉○○行經桃園市○○路○段與國鼎一街路口為警方盤
    查時，於酉○○手提袋內起出如附表二所示之證件。因認被告酉○○涉犯刑法第
    三百四十九條第一項之收受贓物罪嫌。
二、公訴意旨認被告酉○○涉犯右揭罪嫌，無非係以如附表二編號一、二所示被害人
    卯○○、庚○○遭變造之身分證上黏貼其照片，且為警查獲時於其包包內起出被
    害人卯○○等人所遺失或遭竊之物品，為其論據。
三、按犯罪事實應依證據認定之，無證據不得推定其犯罪事實；不能證明被告犯罪者
    ，應諭知無罪之判決，刑事訴訟法第一百五十四條、第三百零一條第一項分別定
    有明文。又事實之認定，應憑證據，如未能發現相當證據，或證據不足以證明，
    自不能以推測或擬制之方法，為裁判基礎；且認定不利於被告之事實，須依積極
    證據，苟積極證據不足為不利於被告犯罪事實之認定時，即應為被告有利之認定
    ，更不必有何有利之證據。再認定犯罪事實所憑之證據，其為訴訟上之證明，須
    於通常一般之人均不致有所懷疑，而得確信其為真實之程度者，始得據為有罪之
    認定，倘其證明尚未達到此一程度，而有合理之懷疑存在時，即無從為有罪之認
    定，有最高法院四十年上字第八六號、三十年上字第八一六號、七十六年台上字
    第四九八六號判例可資參照。訊據被告酉○○堅決否認右揭犯行，辯稱：伊未與
    丁○○共同收受如附表二所示證件，而上開遭警查獲證件，係丁○○於為警攔檢
    時，臨時交給其一個盒子要其保管，其不知係贓物等語。
四、經查：（一）如附表二所示之證件，係警方於上揭時地攔檢盤查時，在酉○○置
    於小客車上皮包內起出等情，業據被告酉○○迭於警訊時及偵審中供述在卷，核
    與證人即查獲之員警吳連水於本院調查時證稱：「（證件從何處拿出來？）是帶
    回派出所時，查出丁○○是通緝人犯，我們再去車上找尋，從皮包中查到一個盒
    子，酉○○承認說皮包是她的，但小盒子及裡面的證件是丁○○交給他保管的。
    酉○○說因為在桃園市○○路碰到警察攔檢，丁○○怕警察查獲，所以丁○○趕
    快把盒子交給她的。」等情相符（見本院九十一年七月十二日筆錄）。且同案被
    告丁○○於偵查中亦供稱：上開於九十年六月二十日十七時許，在桃園市○○路
    一段與國鼎一街路口，為警查獲之物品，係其順手放入酉○○皮包內等語在卷（
    見九十年偵字第一０二一四號卷第八七頁反面）。復參以，被告丁○○於甫遭警
    查獲當時，即緊急將裝有上述物品之盒子，交予被告酉○○保管，被告酉○○不
    及詢問盒子內裝有何物，亦不悖於日常生活經驗法則。則被告酉○○辯稱，其不
    知被告丁○○於上揭時地所交予其保管盒子所裝者係贓物，尚非子虛。（二）又
    丁○○交付酉○○照片，委由綽號「小曹」者以換貼照片方式，變造如附表二編
    號一、二所示身分證，酉○○並不知情等情，業據被告丁○○於本院調查時供稱
    ：「‧‧‧。我‧‧‧拿酉○○照片給小曹（變造證件）時候，我有跟申○講，
    叫他不要跟酉○○講。申○只是幫我忙而已。酉○○是不知情。」等語。證人即
    介紹丁○○予綽號「小曹」者認識之申○於本院調查時亦證稱：「‧‧‧有一次
    ，小曹打電話給我要跟丁○○拿東西。於是我開車載丁○○去中壢的統領保齡球
    館附近，與小曹見面。丁○○與小曹見完面後，丁○○說小曹交變造好的證件給
    他。第二次在中壢市的龍和飯店，我載丁○○再去與小曹見面。‧‧‧。」等語
    （見本院九十一年八月三十日筆錄）。互核證人申○證詞與被告丁○○上開供述
    ，其二人就變造證件時，就被告酉○○並未在場，且並未告知被告酉○○之情節
    相互一致。是被告酉○○辯稱：其不知照片為何被換貼在如附表二編號一、二所
    示被害人卯○○、庚○○身分證上等語，尚堪採信。（三）公訴意旨以被告酉○○之照片換貼在被害人卯○○、庚○○身分證上，而認定被告酉○○辯稱不知情
    云云，顯係卸責之詞，不足採信，而認定被告酉○○有共同收受贓物犯行。然查
    ，被告酉○○不知其照片遭換貼在上述二位被害人身分證上，已如前述。退而言
    之，果被告酉○○有如公訴意旨所指訴，參與收受上述變造卯○○、庚○○身分
    證，則其焉會同時攜帶二張均換貼其本人照片之身分證，如被告酉○○為警查獲
    時，豈非自曝犯行。是自難僅憑被告酉○○照片遭換貼在被害人身分證上，即遽
    認被告酉○○有共同收受贓物犯行。綜上所述，尚難認被告酉○○有何共同收受
    本件贓物犯行。此外，復查無其他積極證據足資證明被告酉○○確有公訴人所指
    上開犯行，自屬不能證明其犯罪，依法應為無罪之諭知。
據上論斷，應依刑事訴訟法第二百九十九條第一項前段、第三百零一條第一項，刑法
第五十六條、第二百十二條、第三百四十九條第一項、第四十七條、第五十五條、第
三十八條第一項第二款、第四十一條第一項前段，罰金罰鍰提高標準條例第一條前段
、第二條，判決如主文。
本案經檢察官張尹敏到庭執行職務。
中      華      民      國      九十二    年    六      月    二十五    日
                                 臺灣桃園地方法院刑事第四庭
    法  官    邱  滋  杉
右正本證明與原本無異。
如不服本判決，應於送達後十日內，向本院提出上訴狀。
                                    書記官    高  文  靜
中      華      民      國      九十二    年    六      月    二十五    日
附  表一：
┌──┬────────┬────────────┬────┬─────┐
│編號│物品名稱、被害人│失竊物品時間、地點      │數    量│備   註   │
│    │                │                        │        │          │
├──┼────────┼────────────┼────┼─────┤
│ 一 │身分證          │於八十九年十一月底在桃園│一張    │經綽號「阿│
│    │己○○          │地區遺失統一編號為Ｈ一二│        │弟」者以換│
│    │                │0000000號身分證。│        │貼不詳真實│
│    │                │                        │        │年籍資料者│
│    │                │                        │        │照片方式變│
│    │                │                        │        │造。      │
│    │                │                        │        │          │
├──┼────────┼────────────┼────┼─────┤
│ 二 │身分證          │於八十九年九月中旬在桃園│一張    │          │
│    │亥○○          │地區遺失統一編號Ｈ一○一│        │          │
│    │                │二八五九○七號身分證。  │        │          │
│    │                │                        │        │          │
├──┼────────┼────────────┼────┼─────┤
│ 三 │身分證          │於九十年一月下旬在桃園縣│一張    │經綽號「阿│
│    │寅○○          │八德市某處遺失統一編號Ζ│        │弟」者以換│
│    │                │000000000號身分│        │貼不詳真實│
│    │                │證。                    │        │年籍資料者│
│    │                │                      │        │照片方式變│
│    │                │                        │        │造。      │
│    │                │                        │        │          │
├──┼────────┼────────────┼────┼─────┤
│ 四 │身分證          │於八十九年十一月底在台中│一張    │經綽號「阿│
│    │乙○○          │市中國醫藥學院附近遺失統│        │弟」者以換│
│    │                │一編號Ｂ00000000│        │貼不詳真實│
│    │                │六號身分證。            │        │年籍資料者│
│    │                │                        │        │照片方式變│
│    │                │                        │        │造。      │
│    │                │                        │        │          │
└──┴────────┴────────────┴────┴─────┘
附  表二：
┌──┬────────┬────────────┬────┬─────┐
│編號│物品名稱、被害人│失竊物品時間、地點      │被告收受│備   註   │
│    │                │                        │贓物數量│          │
├──┼────────┼────────────┼────┼─────┤
│一  │身分證          │於九十年五月十七日十九時│一張    │丁○○於九│
│    │卯○○          │三十分許在桃園縣桃園市有│        │十年五月下│
│    │                │恆街一二二號五０一室失竊│        │旬在桃園縣│
│    │                │統一編號Ｇ0000000│        │中壢市家樂│
│    │                │○五身分證。            │        │福大賣場附│
│    │                │                        │        │近交付黃昭│
│    │                │                        │        │英照片二張│
│    │                │                        │        │（其中一張│
│    │                │                        │        │供變造陳惠│
│    │                │                        │        │雯身分證、│
│    ││                        │        │另一張則供│
│    │                │                        │        │變造庚○○│
│    │                │                        │        │之用，詳後│
│    │                │                        │        │）述，委由│
│    │                │                        │        │綽號「小曹│
│    │                │                        │        │」者在桃園│
│    │                │                        │        │地區，以換│
│    │                │                        │        │貼酉○○照│
│    │                │                        │        │片方式變造│
│    │                │                        │        │身分證（起│
│    │                │                        │        │訴書誤載為│
│    │                │                        │        │未經變造）│
│    │                │                        │        │。        │
├──┼────────┼────────────┼────┼─────┤
│二  │身分證          │於九十年五月下旬（警訊筆│一張    │丁○○於九│
│    │庚○○          │錄誤載為同年六月初）在桃│        │十年五月下│
│    │                │園地區遺失，統一編號Ｎ二│        │旬在桃園縣│
│    │                │00000000號一張。│        │中壢市家樂│
│    │                │                        │        │福大賣場附│
│    │                │                        │        │近交付黃昭│
│    │                │                        │        │英照片給綽│
│    │                │                        │        │號「小曹」│
│    │                │                        │        │者，供變造│
│    │                │                        │        │庚○○之用│
│    │                │                        │        │，嗣由綽號│
│    │                │                        │        │「小曹者」│
│    │                │                        │        │者以換貼黃│
│    │    │                        │        │昭英照片方│
│    │                │                        │        │式變造身分│
│    │                │                        │        │證。      │
├──┼────────┼────────────┼────┼─────┤
│三  │普通小型車駕照  │於九十年四月一日在新竹縣│一張    │          │
│    │丙○○          │湖口鄉○○路三三七號住處│        │          │
│    │                │前失竊駕照號碼Ｊ一二一○│        │          │
│    │                │三二四九四號普通小型車駕│        │          │
│    │                │駛執照。                │        │          │
├──┼────────┼────────────┼────┼─────┤
│四  │身分證          │於九十年一月十一日十九時│一張    │未經變造（│
│    │壬○○          │三十分許在桃園縣龍潭鄉健│        │起訴書誤載│
│    │                │行路三九九巷十一號住處失│        │為經變造）│
│    │                │竊統一編號Ｈ二二○四九八│    │。        │
│    │                │九四號身分證。          │        │          │
├──┼────────┼────────────┼────┼─────┤
│五  │身分證          │於九十年二月中旬在桃園地│一張    │地○○照片│
│    │地○○          │區遺失統一編號Ｌ一二一八│        │業經綽號「│
│    │                │九九一０五號身分證。    │        │小曹」者撕│
│    │                │                        │        │下尚未換貼│
│    │                │                        │        │他人照片。│
├──┼────────┼────────────┼────┼─────┤
│六  │身分證          │於九十年五月三十日在桃園│一張    │丑○○照片│
│    │丑○○          │地區遺失統一編號Ｈ一二二│        │業經綽號「│
│    │                │五九九六二○號身分證。  │        │小曹」者撕│
│    │                │                        │        │下尚未換貼│
│    │                │                        │        │他人照片。│
├──┼────────┼────────────┼────┼─────┤
│七  │普通小汽車駕照  │於九十年五月初在桃園縣平│一張    │丁○○於九│
│    │午○○          │鎮市黃泥塘附近遺失統一編│        │十年五月間│
│    │                │號Ｚ000000000號│        │在桃園縣中│
│    │                │普通小汽車駕照。        │        │壢市環中東│
│    │                │                        │        │路統領保齡│
│    │                │                        │        │球館附近交│
│    │                │                        │        │給綽號「小│
│    │                │                        │        │曹者」其本│
│    │                │                        │        │人照片三張│
│    │                │                        │        │（其中一張│
│    │                │                        │        │供變造曾生│
│    │                │                        │        │發身分證，│
│    │                │                        │        │另二張供變│
│    │                │                        │        │造天○○駕│
│    │                │                        │        │照，詳後述│
│    │                │                        │        │），委由綽│
│    │                │                        │        │號「小曹」│
│    │                │                        │        │者，在桃園│
│    │                │                        │        │地區以換貼│
│    │                │                        │        │丁○○照片│
│    │                │                        │        │方式，變造│
│    │                │                        │        │身分證。  │
├──┼────────┼────────────┼────┼─────┤
│八  │普通小汽車駕照、│於九十年四月間在台北縣鶯│各一張  │丁○○於同│
│    │重型機車駕照    │歌鎮○○路旁遭竊駕駛證均│        │右時地交給│
│    │天○○          │為Ｚ000000000號│        │綽號「小曹│
│    │            │之普通小汽車駕照、重型機│        │」者其本人│
│    │                │車駕照各一張。          │        │照片，委其│
│    │                │                        │        │以同右方式│
│    │                │                        │        │，變造普通│
│    │                │                        │        │小型車駕駛│
│    │                │                        │        │執照、重型│
│    │                │                        │        │機車駕駛執│
│    │                │                        │        │照。      │
├──┼────────┼────────────┼────┼─────┤
│九  │身分證          │於八十九年間某日在桃園縣│一張    │          │
│    │尹戊○○        │龍潭鄉○○路菜市場附近失│        │          │
│    │                │竊統一編號Ｈ二○一九二六│        │          │
│    │                │六三八號身分證。        │        │          │
├──┼────────┼────────────┼────┼─────┤
│十  │普通小型車駕照  │於八十九年十二月中旬在桃│一張    │綽號「小曹│
│    │巳○○          │園縣中壢市龍興國中附近遭│        │」者將不詳│
│    │                │竊駕照號碼Ｑ一二○七八四│        │年籍者照片│
│    │                │六七二號普通小型車駕駛執│        │換貼在駕駛│
│    │                │照。                    │        │執照上。  │
├──┼────────┼────────────┼────┼─────┤
│十一│普通小型車駕照、│於八十九年十月中旬在台北│各一張  │癸○○照片│
│    │重型機車駕照    │市○○路○段三十七之十一│        │業經綽號「│
│    │癸○○          │一樓失竊駕照號碼Ｚ二二二│        │小曹」者撕│
│    │                │九六一四八○號之普通小型│        │下尚未換貼│
│    │                │車駕照、重型機車駕照各一│        │他人照片。│
│    │                │張。                    │        │          │
├──┼────────┼────────────┼────┼─────┤
│十二│全民健康保險卡  │於九十年間在宜蘭地區遺失│一張    │          │
│    │未○○          │身分證號Ｇ0000000│        │          │
│    │                │一二號健保卡。          │        │          │
├──┼────────┼────────────┼────┼─────┤
│十三│身分證          │於九十年六月十七日在桃園│一張    │          │
│    │甲○○          │縣桃園市○○路五九九號附│        │          │
│    │                │近遺失統一編號Ｈ一二○○│        │          │
│    │                │○七三六一號身分證。    │        │          │
├──┼────────┼────────────┼────┼─────┤
│十四│身分證          │九十年六月十一日十六時許│一張    │          │
│    │子○○          │在新竹縣新豐鄉○○路附近│        │          │
│    │                │遺失統一編號Ｌ二二一五五│        │          │
│    │                │一一三九號身分證。      │        │          │
├──┼────────┼────────────┼────┼─────┤
│十五│身分證          │九十年六月一日在新竹縣新│一張    │          │
│    │戌○            │豐鄉○○路附近遺失統一編│        │          │
│    │                │號Ｚ000000000號│        │          │
│    │                │身分證。                │        │          │
└──┴────────┴────────────┴────┴─────┘
附  表三：
┌──┬────────┬────────────┬────┬─────┐
│編號│物  品  名  稱  │證 號 或 識 別 特 徵    │名義人  │備   註   │
├──┼────────┼────────────┼────┼─────┤
│一  │印章一枚        │                        │丑○○  │          │
├──┼────────┼────────────┼────┼─────┤
│二  │印章一枚        │                        │尹戊○○│          │
├──┼────────┼────────────┼────┼─────┤
│三  │聯邦銀行存摺    │帳號0000000000│庚○○  │          │
│    │                │九二０一號              │        │          │
├──┼────────┼────────────┼────┼─────┤
│四  │聯邦銀行提款卡  │                        │同右    │          │
├──┼────────┼────────────┼────┼─────┤
│五  │聯邦銀行提款卡  │                        │同右    │          │
│    │密碼一張        │                        │        │          │
├──┼────────┼────────────┼────┼─────┤
│六  │印章一枚        │                        │同右    │          │
├──┼────────┼────────────┼────┼─────┤
│七  │金融卡一張      │鶯歌鎮農會帳號○四○二二│不詳    │          │
│    │                │000000000      │        │          │
├──┼────────┼────────────┼────┼─────┤
│八  │大眾銀行信用卡  │LIN YUNG CHUANG         │LIN YUNG│          │
│    │                │卡號0000  0000 0000 0000│CHUANG  │          │
├──┼────────┼────────────┼────┼─────┤
│九  │大眾銀行信用卡  │卡號0000000000000000    │不詳    │          │
│    │                │後面簽名謝秉翰          │        │          │
├──┼────────┼────────────┼────┼─────┤
│十  │大眾銀行信用卡  │卡號0000000000000000    │CHEN    │          │
│    │                │CHEN ROEY FENG          │ROEYFENG│          │
├──┼────────┼────────────┼────┼─────┤
│十一│大眾銀行信用卡  │卡號0000000000000000    │不詳    │          │
│    │                │後面簽名謝秉翰          │        │          │
├──┼────────┼────────────┼────┼─────┤
│十二│丁○○身分證    │照片正面已切除          │不詳    │          │
│    │及印章          │                        │        │          │
├──┼────────┼────────────┼────┼─────┤
│十三│丁○○臺灣銀行  │帳號00000000    │不詳    │          │
│    │存摺            │    一八九五            │        │          │
├──┼────────┼────────────┼────┼─────┤
│十四│身分證          │統一編號Ｈ0000000│辛○○（│變造經換貼│
│    │                │四八號身分證一張。      │起訴書誤│他人照片  │
│    │                │                        │載為張哲│          │
│    │                │                        │偉）    │          │
├──┼────────┼────────────┼────┼─────┤
│十五│重型機車駕照    │駕照號碼Ｈ0000000│同右    │證號經變造│
│    │                │四八號駕駛執照一張。    │        │          │
├──┼────────┼────────────┼────┼─────┤
│十六│印章一枚        │                        │同右    │          │
├──┼────────┼────────────┼────┼─────┤
│十七│印章一枚        │                        │陳政宏  │          │
├──┼────────┼────────────┼────┼─────┤
│十八│行動電話訂購單  │申請單號○○五二八三    │同右    │          │
│    │一張            │                        │        │          │
├──┼────────┼────────────┼────┼─────┤
│十九│印章一枚        │                        │李淑芬  │          │
├──┼────────┼────────────┼────┼─────┤
│二十│金融卡一張      │中國信託 偽卡（半成品） │不詳    │          │
├──┼────────┼────────────┼────┼─────┤
│二一│信用卡半成品一張│台北銀行                │不詳    │          │
├──┼────────┼────────────┼────┼─────┤
│二二│信用卡半成品一張│陽信商業銀行            │不詳    │          │
├──┼────────┼────────────┼────┼─────┤
│二三│偽造證件切割遺留│照片一張、身分證父母    │不詳    │          │
│    │下證物          │配偶欄、駕照背面        │        │          │
└──┴────────┴────────────┴────┴─────┘
附錄法條：
刑法第二百一十二條
偽造、變造護照、旅券、免許證、特許證及關於品行、能力服務或其他相類之證書、
介紹書，足以生損害於公眾或他人者，處一年以下有期徒刑、拘役或三百元以下罰金
。
刑法第三百四十九條
收受贓物者，處三年以下有期徒刑、拘役或五百元以下罰金。
搬運、寄藏、故買贓物或為牙保者，處五年以下有期徒刑、拘役或科或併科一千元以
下罰金。
因贓物變得之財物，以贓物論。


司法院資訊處製作；財團法人民間司法改革基金會備份。
